臺灣彰化地方法院刑事判決
110年度侵訴字第32號
公  訴  人  臺灣彰化地方檢察署檢察官
被      告  甲○○


選任辯護人  林倍志律師(財團法人法律扶助基金會)          
上列被告因妨害性自主案件，經檢察官提起公訴（110年度偵字
第4339號），本院判決如下：
    主  文
甲○○對於十四歲以上未滿十六歲之女子為性交，共肆罪，各處有
期徒刑捌月，應執行有期徒刑壹年陸月，緩刑伍年，緩刑期間付
保護管束，並應依附件即本院110年度員司刑移調字第116號調解
程序筆錄所示內容支付損害賠償。    
    犯罪事實
一、甲○○於民國110年2月1日，透過交友軟體「探探」結識甲女
    （代號BJ000-A110040，96年9月某日生，其餘個人身分資料
    詳卷，下稱甲女)。因為「探探」之使用者年齡限17歲以上
    ，甲女為求順利使用，於註冊時填載虛增年齡，而且甲女曾
    告知甲○○其為96年次，甲○○遂難以察知甲女真實年齡未滿14
    歲，誤認甲女為14歲以上未滿16歲之女子，而基於對於14歲
    以上未滿16歲之女子性交之各別犯意，與實際上未滿14歲之
    甲女，於下列時間、地點，和甲女為性交行為：
　㈠甲○○於110年2月6日12時許，騎乘車牌號碼000-0000號重型機
    車，和甲女約在臺灣鐵路管理局員林車站見面後，搭載甲女
    前往○○汽車旅館（址設彰化縣○○鄉○○路0段000號）休息，在
    213號房間內將陰莖放入甲女口內、插入甲女陰道內，和甲
    女為性交行為1次。
　㈡甲○○於110年2月16日19時許（起訴書記載2月中旬某日19時許
    ，本院按卷證資料再予以特定日期），騎乘車牌號碼000-00
    00號重型機車，和甲女約在彰化縣員林市青山國小見面，見
    面後和甲女進入該校活動中心之走廊處，將手指伸入甲女生
    殖器內、將陰莖插入甲女陰道內，和甲女為性交行為1次。
　㈢甲○○於110年2月底某日18時許，騎乘車牌號碼000-0000號重
    型機車，和甲女約在彰化縣員林市青山國小見面，見面後和
    甲女進入該校活動中心之走廊處，將手指伸入甲女生殖器內
    、將陰莖插入甲女陰道內，和甲女為性交行為1次。
　㈣甲○○於110年3月7日0時許，騎乘車牌號碼000-0000號重型機
    車前往甲女位於彰化縣員林市之住處(址詳卷)，抵達後進入
    甲女位於2樓之房間，將手指伸入甲女生殖器內、將陰莖放
    入甲女口內、插入甲女陰道內，和甲女為性交行為1次。
    嗣甲女將與甲○○發生關係乙事告訴同班同學，導師輾轉得悉
    後通報處理，警據報循線查悉上情。
二、案經彰化縣警察局員林分局報告臺灣彰化地方檢察署檢察官
    偵查起訴。
    理  由
壹、證據能力之說明：以下所引用被告以外之人於審判外之言詞
    或書面陳述，而不符合刑事訴訟法第159條之1至第159條之4
    之規定者，均經本院於審理時提示而為合法之調查，亦無人
    爭執其證據能力，本院審酌這些證據作成或取得之情況，並
    無非法或不當取證之情事，亦無顯不可信之狀況，故認為適
    當而均得作為證據，依刑事訴訟法第159條之5規定，皆有證
    據能力。
貳、認定犯罪事實所憑之證據及理由：
　　被告甲○○就上揭犯罪事實坦承不諱，核與被害人甲女於警詢
    、審理之證述情節大致相符，且有車牌號碼000-0000號重型
    機車之車行紀錄、被告之社群軟體IG（Instagram）帳號頁
    面擷圖、甲女和被告之通訊軟體LINE對話紀錄擷圖、彰化基
    督教醫療財團法人彰化基督教醫院受理疑似性侵害事件驗傷
    診斷書、甲女住處及金陵汽車旅館房間照片可佐，足認被告
    自白與事實相符而堪採信。其犯行事證明確，皆可認定，應
    依法論科。　　
參、論罪科刑：
一、論罪：
  ㈠按刑法上犯罪之故意，祇須對於犯罪事實有所認識，有意使
    其發生或其發生不違背其本意，仍予以實行為已足，不以行
    為人主觀之認識與客觀事實兩相一致為必要，故行為人主觀
    上欲犯某罪，事實上卻犯他罪時，依刑罰責任論之主觀主義
    思潮，首重行為人之主觀認識，應以行為人主觀犯意為其適
    用原則，故犯罪之事實與行為人所知有異，依「所犯重於所
    知者，從其所知」之法理，自應適用行為人主觀上所認識之
    該罪論處（最高法院104年度台上字第265號判決意旨參照）
    。又按刑法第227條第1項對於未滿14歲之男女為性交罪，固
    不以行為人明知被害人為未滿14歲之人為絕對必要，但仍須
    證明行為人有對未滿14歲者為性交行為之不確定故意，亦即
    行為人須預見被害人係未滿14歲者，且對於對未滿14歲者為
    性交並不違背其本意，始足當之。至於行為人在客觀上雖有
    對於未滿14歲之男女為性交之行為，然其主觀上所認識之被
    害人年齡則為14歲以上時，亦即其對於被害人實際為未滿14
    歲之人並無認識或預見，而欠缺對於未滿14歲之男女為性交
    行為之犯罪故意時，本諸「所犯重於所知時，從其所知」之
    當然法理，自不能以刑法第227條第1項對於未滿14歲之男女
    為性交罪相繩，而應適用行為人主觀上所認識之罪論處（最
    高法院97年台上字第2890號判決意旨參照）。
  ㈡經查被害人甲女為96年9月某日生，有其年籍資料在卷為憑，
    於本案案發時確為未滿14歲之人。惟證人甲女於警詢全未提
    及向被告揭露其年齡之情節（本案沒有甲女之偵訊證述），
    嗣於審理時證稱：「我有跟被告介紹（青山國小）是我的小
    學，但沒跟他說我畢業多久…不確定有無跟被告說我國中幾
    年級…註冊『探探』時要輸入自己的年齡…有把自己的年齡填大
    一點…『探探』註冊要填出生年月日」等語（本院卷第130、13
    4-135頁），而交友軟體「探探」使用者年齡限17歲以上（
    此為公眾週知之事實），可見甲女為求順利使用，於註冊時
    填載虛增年齡，而且無從確認甲女是否向被告揭露其確切就
    讀國中年級。證人甲女雖於審理時證稱「我曾在交友軟體『
    探探』用打字方式告知被告我13歲…對話紀錄我刪掉了，因為
    整個軟體刪掉」等語（本院卷第124-125、127頁），但是這
    些對話紀錄已不復存在，而且卷附甲女和被告之LINE對話紀
    錄擷圖（偵卷第51頁），僅能辨識雙方於2月7日談論首次性
    交行為乙事，並相約後續見面事宜，或是於2月16日相約當
    晚見面乙事，全案欠缺「被告知悉甲女真實年齡未滿14歲」
    之補強證據。另一方面，依我國學制，國中學生年齡約在13
    歲至15歲間，被告供稱「甲女跟我講她的出生年次（96年）
    ，我用手機換算是14歲（110-96=14）」等情（本院卷第144
    頁），尚契合通常經驗及客觀事證，並非全然無稽。
  ㈢因此，關於被告和甲女性交時，是否認知甲女為未滿14歲之
    人，僅有甲女之供述，欠缺其他補強證據。基於罪證有疑，
    利於被告之原則，本案僅能認定被告是基於對14歲以上未滿
    16歲之女子性交之犯意，和實際上未滿14歲之甲女為各次性
    交行為。依上揭說明，本於「所犯重於所知者，從其所知」
    之法理，核被告所為，各係犯刑法第227條第3項對於14歲以
    上未滿16歲之女子為性交罪。
  ㈣檢察官起訴書原認被告係觸犯刑法第227條第1項對於未滿14
    歲之女子為性交罪，尚有未合，惟基本社會事實同一，且本
    院於準備程序時明白列為審理爭點，已使檢辯充分攻防，爰
    依刑事訴訟法第300條規定，變更起訴法條。
  ㈤被告在不同時間或不同地點，和甲女為性交行為，顯然是各
    別起意，外觀亦可輕易區別，為數行為，應分論併罰。　　
二、爰以行為人之責任為基礎，審酌被告國中畢業，未婚，育有
    未成年子女1人，對之行使親權，被告目前在百葉窗工廠上
    班，月薪可達新臺幣39,000元，其和未成年子女、母親、繼
    父同住，均據其於審理時供述甚詳；被告可說是具備基礎智
    識程度之成年人，卻不思自制，縱使其主觀上未能知悉甲女
    為未滿14歲之人，但至少仍得認知甲女未滿16歲，年紀尚輕
    ，身心未臻成熟，仍與之多次性交，對甲女身心發展實有不
    良影響，對於自身情慾缺乏負責心態；惟念其坦承犯行不諱
    ，與甲女、甲女之母（代號BJ000-A110040A，姓名年籍詳卷
    ）成立調解（惟尚待分期履行），有本院調解筆錄在卷可查
    ，犯後態度尚稱良好，兼衡被告之素行（詳臺灣高等法院被
    告前案紀錄表）等一切情狀，分別量處如主文所示之刑，併
    定其應執行刑。　　
三、被告前案受有期徒刑併緩刑宣告，嗣緩刑期滿未經撤銷，有
    期徒刑之宣告失其效力，除此之外別無其他犯罪科刑紀錄，
    此有臺灣高等被告前案紀錄表附卷可憑，可謂未曾因故意犯
    罪受有期徒刑以上刑之宣告。其犯後坦承犯行，並與甲女、
    甲女之母成立調解，惟待分期履行，尚有悔悟實據。被告經
    此偵審程序，所宣告之刑度已無從易刑，一旦執行惟有入監
    一途，對於未曾入監執行及未有兵役經驗之被告而言，有相
    當強度的嚇阻效果，如果附加適當條件，使被告確實彌補犯
    罪所造成之損害並兼顧甲女、甲女之母之權益，當能使被告
    知所警惕，而無再犯之虞。故而前所宣告之刑以暫不執行為
    適當，爰依刑法第74條第1項第1款、第2項第3款、第93條第
    1項第1款規定，宣告緩刑5年，緩刑期間付保護管束，並應
    依附件即本院110年度員司刑移調字第116號調解程序筆錄所
    示內容，向甲女、甲女之母支付損害賠償。
據上論斷，應依刑事訴訟法第299條第1項前段、第300條，刑法
第227條第3項、第51條第5款、第74條第1項第1款、第2項第3款
、第93條第1項第1款，判決如主文。
本案經檢察官吳宗達提起公訴，檢察官楊閔傑到庭執行職務。
中　　華　　民　　國　　111 　年　　3 　　月　　2 　　日
                刑事第二庭  審判長法官  葉明松
                            法      官  陳怡潔
　　　　　　　　　　　　　　法      官  王祥豪
以上正本證明與原本無異。
如不服本判決應於收受判決後20日內向本院提出上訴書狀，並應
敘述具體理由；其未敘述上訴理由者，應於上訴期間屆滿後20日
內向本院補提理由書（均須按他造當事人之人數附繕本）「切勿
逕送上級法院」。
告訴人或被害人對於判決如有不服具備理由請求檢察官上訴者，
其上訴期間之計算係以檢察官收受判決正本之日期為準。
中　　華　　民　　國　　111 　年　　3 　　月　　2 　　日
                            書  記  官  吳芳儀
附錄本案論罪科刑法條：
刑法第227條第3項
對於十四歲以上未滿十六歲之男女為性交者，處七年以下有期徒
刑。